# 如果研发失败，开发支出应当如何处理

提问人：无极 011 时间：2017-02-22 20:27:29
如果一个研发项目失败了，相应的资本化的开发支出是做减值还是计入管理费用呢

回答人：chenyiwei
应当在履行了必要的内部审批程序后，对该研发项目予以结束。原先资本化的开发支出应全部费用化处理（原先计提过减值准备的，减值准备一并转销）。

提问人：sarahlue 时间：2017-03-27 15:17:42
您好，我们现在碰到这种问题，研发失败，审计认为应调整至营业外支出，原因是因为合同终止导致损失，这种说法可以吗？

回答人：chenyiwei
其实应该就是把资本化的研发支出重新费用化，计入管理费用较为合适。这与合同终止损失还是自行停止（废题）的损失无关。